臺灣彰化地方法院員林簡易庭小額民事判決
111年度員小字第110號
原      告  李政翰  
訴訟代理人  李易哲律師
被      告  黃曉嵐  
訴訟代理人  曹又升  
上列當事人間請求給付報酬事件，本院於民國111年6月7日言詞
辯論終結，判決如下：
    主    文
被告應給付原告新臺幣捌萬元及自民國一一一年二月九日起至清
償日止，按週年利率百分之五計算之利息。
原告其餘之訴駁回。
訴訟費用新臺幣壹仟元，其中新臺幣捌佰元由被告負擔，餘由原
告負擔。
本判決原告勝訴部分得假執行，被告願以新臺幣捌萬元為原告預
供擔保，得免為假執行。
    理由要領
一、原告主張：兩造於民國106年6月11日訂立承攬契約（下稱系
    爭承攬契約），由原告承攬被告所有坐落彰化縣員林市員林
    大道某地之房屋（下稱系爭房屋）之裝潢設計圖，並約定承
    攬報酬為新臺幣（下同）20萬元（簽約款：10萬元、完工款
    ：10萬元），嗣原告於109年11月3日將設計圖說完成並將該
    圖說交付被告，並向被告請求給付完工款10萬元，詎被告拒
    絕給付，經原告以存證信函請求本件承攬報酬10萬元，被告
    仍置之不理，無奈爰依承攬契約之法律關係，請求被告給付
    原告完工款10萬元等語。並聲明：被告應給付原告10萬元及
    自支付命令聲請狀送達翌日（即111年2月9日）起至清償日
    止，按週年利率百分之5計算之利息。
二、被告則以：系爭承攬契約第3條第2項約定，原告完成系爭承
    攬契約之任務應為系爭房屋設計圖說將細部設計完成，而原
    告提供之設計圖欠缺：㈠新設隔間及地坪材質設計。㈡水電配
    置及燈光設計。㈢空調配置及天花板造型設計。㈣立面設計及
    壁面裝飾圖。㈤剖面及施工大樣圖。㈥建材及色彩樣本。㈦家
    俱選配。㈧設計圖面說明等項，上開各細項均未交被告確認
    簽名，顯見原告承攬任務具有瑕疵，被告本即不應將完工款
    10萬元給付原告等語，以為置辯。並聲明：原告之訴駁回。
三、本院之判斷：
　㈠原告上開主張，業據其提出室內設計承攬合約書、系爭房屋
    全部設計圖說附卷可稽及簽約款10萬元經被告交付原告受領
    事實，為被告所不爭執，應堪信原告上開主張設計、承攬等
    事實為真。
  ㈡按因可歸責於債務人之事由，致為不完全給付者，債權人得
    依關於給付遲延或給付不能之規定行使其權利。因不完全給
    付而生前項以外之損害者，債權人並得請求賠償。債務人遲
    延者，債權人得請求其賠償因遲延而生之損害。民法第227
    條、第231條第1項定有明文；承攬人不於民法第493條第1項
    所定期限內修補瑕疵，或依前條第3項之規定拒絕修補或其
    瑕疵不能修補者，定作人得解除契約或請求減少報酬。因可
    歸責於承攬人之事由，致工作發生瑕疵者，定作人除依第49
    3條及第494條之規定，請求修補或解除契約，或請求減少報
    酬外，並得請求損害賠償。民法第494條本文、第495條第1
    項分別有明文。
  ㈢經查，原告交付被告設計圖說內容，對於系爭房屋裝潢設計
    之細項設計皆已設計，此經原告將設計圖說各項設計併細部
    設計事項提出並經被告確認後附卷，足證原告業已完成其設
    計的承攬任務，為被告所不爭執。惟依原告所提兩造在網路
    通訊軟體line上之通話紀錄翻拍照片所示內容，原告之設計
    圖說關於：⒈2樓浴室忘記加高設計。⒉2樓落地窗設計。⒊3樓
    主臥室浴櫃。⒋糞管水管變更設計等仍有爭議（未完成）之
    處，原告亦應就上開事項負擔設計修改責任。至於被告所辯
    關於「家俱選配」設計非等於「家俱選配建議」云云。裝潢
    家居選取家俱，每人之審美觀念及喜惡均有不同，是一種極
    為不同主觀意向之表示，正因審美觀不同，故無所謂家俱必
    須依設計圖絲毫不變之理，通常設計人僅能為家俱選配、擺
    設之建議，此無一定客觀標準，被告上開所辯，委無足採。
    本院認原告應就本件承攬契約瑕疵部分負擔20%之責任即減
    少完工款項20%（即2萬元）之承攬報酬，應為公允且適當。
    既然原告在本件已將其承攬任務之過失比例可得之報酬從原
    告給付之承攬報酬中扣除，原告除上開1至4項設計修改外，
    即不必再負擔其他修改設計圖說之修補瑕疵責任，其理自明
    。
  ㈣綜上所述，原告依承攬契約法律關係，請求被告給付8萬元及
    自111年2月9日起至清償日止，按週年利率5%計算之利息，
    為有理由，應予准許。逾上開範圍之請求，為無理由，應予
    駁回。本件訴訟費用1,000元，其中800元由被告負擔，餘20
    0元由原告負擔。
四、本件原告勝訴部分，係依小額程序所為被告敗訴之判決，依
    民事訴訟法第436條之20規定，應依職權宣告假執行，並依
    同法第436條之23準用第436條第2項，適用同法第392條第2
    項規定，依職權宣告被告如以80,000元為原告預供擔保，得
    免為假執行。
五、本件事證已臻明確，兩造其餘攻擊防禦方法，核與判決結果
    不生影響，爰不一一論述，附此敘明。
六、訴訟費用負擔之依據：民事訴訟法第79條。　
中　　華　　民　　國　　111 　年　　6 　　月　　22　　日
                  員林簡易庭  法　官  丁兆嘉
以上正本係照原本作成。
如對判決上訴，應於判決送達後20日內向本院提出上訴狀。如委
中　　華　　民　　國　　111 　年　　6 　　月　　22　　日
　　　　　　　　　　　        書記官  蔡政軒